ABDERRAHIM AKARID

+ 2126 87 85 16 84 |abderrahim.akarid@gmail.com| MIDELT, MAROC |

Étudiant Doctorat - Télédétection & SIG

Poste Occupé: DEVELOPPEUR INFORMATIQUE EN FACULTE DES SCIENCES DE TETOUAN (FS - TETOUAN)

OBJECTIF

Titulaire d'un master spécialisé en management des systèmes d'information, actuellement à la recherche d'un emploi stable. Je dispose de 1 ans d'expérience comme un Freelancer et 3 stages professionnels comme un développeur informatique, je parle 4 langues.

Système d'information et développement informatique c'est ma passion, je suis une personne poly disciplinaire et j'ai l'esprit de créativité et d'innovation, j'aime travailler en équipe.

EXPÉRIENCE PROFESSIONNELLE

Freelance & Autoformation | Mars 2022 - Présent

Freelance PART TIME

- Création des sites web statique et dynamique.
- Développeur Front-end & Back-end.

Faculté des science Tétouan | Novembre 2022 - Présent

Technicien en développement informatique

- Occupé le poste RH administrateur assistant service des attestations de travail et de salaire pour les fonctionnaires et les enseignants.
- Charger pour la numérisation et digitalisation création des applications pour gestion de retraits et gestion des attestations de travail et carte de mise à niveau.

NTT DATA TETOUAN | Mars 2022 - Aout 2022

Stagiaire développeur desktop | | PFE STAGE

- Automatiser la création des tickets dans la plateforme JIRA NTT DATA Tétouan Maroc.
- Automatiser La migration des tickets de JIRA CLIENT vers JIRA NTT DATA Tétouan Maroc.
- Développement d'une application desktop en python avec l'implémentation de JIRA REST API comme un moyen permettant d'automatiser la migration des tickets.

SAHAM ASSURANCE MIDELT | April 2020 – Juin 2020

Télé stage période de confinement de covid-19 – développeur web | | PFE STAGE

• Conception et réalisation d'une application web sous plateforme JAVA/JEE comme une Dashboard d'une agence d'assurance permettant de consulter et illustrer les statistiques sur les nombres des clients et les revenues d'agence avec la possibilité de gère les employés d'agence.

TRIBUNAL DE PREMIERE INSTANCE MIDELT | April 2019 – Juin 2019

Stagiaire développeur web et saisie des données. | | PFE STAGE

Conception et développement d'une application pour la traçabilité et la circulation des documents entre les employées de Tribunal.

SAHAM ASSURANCE MIDELT | Juin 2018

Stage d'initiation – Archivage et saisie des données des clients.

Archivage et saisie les dossiers d'assurance maladie complémentaire (AMC) des clients d'agence saham assurance.

FORMATION

Master spécialisé en management des systèmes d'information MSI

2020 - 2022 | TETOUAN MAROC.

Faculté des sciences juridiques, économiques et sociales, Université Abdelmalek Essaâdi Tétouan

Licence professionnelle en développement des systèmes d'information et de communication DSIC

2019 - 2022 | MEKNES MAROC.

École Supérieure de Technologie, université Moulay-Ismaïl de Meknès

Diplôme Universitaire de Technologie en génie informatique – Génie logiciel

2017 - 2019 | MEKNES MAROC.

École Supérieure de Technologie, université Moulay-Ismaïl de Meknès

Attestation de validation 1 ére Année (S1-S2) Sciences Matière Physique Chimique

2016 - 2017 | MEKNES MAROC.

Faculté des Sciences, université Moulay-Ismaïl de Meknès

Baccalauréat en sciences physique

2015 - 2016 | MIDELT MAROC.

Lycée Hassan 2 Midelt.

LANGUES

LANGUES: AMAZIGH, ARABIC, FRANÇAIS, ANGLAIS.

COMPETENCES

Informatique: Junior IT, développeur web full-stack, Concepteur web.

Developpement web: HTML, CSS, Javascript, Bootstrap, Jquery, Ajax, Xml, Json.

Langages de programmation: Php, Java, Python.

Analyse et conception: Merise, Uml.

Gestion de base de donnée: Sql, Mysql, Oracle Pl/sql.

Cadre de travail: Agile, Scrum.

Système de suivi des projets: Jira (jql).

Integration des api: Rest.

Framework: Django – Java Jee – Laravel.

Capacité de développer et maintenir le code (Frontend/Backend).

OOP & MVC & MVT principes.

BENEVOLAT

La participation universitaire - réalisation d'un mini projet en BI.

La participation universitaire - réalisation d'un mini projet d'une application JAVA/JEE pour Gestion ETL.

La participation universitaire - la surveillance dans des examens.

CENTRES D'INTÉRÊT

Activités sportives : Football, Footsalle, Marche à pied.

Activités culturelles: Voyage (trip camping).

Activités technologies: Développement informatique, Programmation(Codage), autoformation.

ABDERRAHIM AKARID

+ 2126 87 85 16 84 |abderrahim.akarid@gmail.com | MIDELT, MAROC |

PhD.Student - RS & GIS

IT DEVELOPER IN THE FACULTY OF SCIENCES OF TETOUAN.

OBJECTIVE

I have a master's degree in information systems management, currently looking for a stable job. I have 1 year of experience as a Freelancer and 3 professional internships as a computer developer, I speak 4 languages. Information system and computer development is my passion, I am a multidisciplinary person and I have the spirit of creativity and innovation, I like to work in team.

PROFESSIONAL EXPERIENCE

Freelance & Self-Training | March 2022 - Present

Freelancer PART TIME

- Creation of static and dynamic websites.
- Front-end & Back-end developer.

Faculty of Science Tetouan | November 2022 - Present

Technician in computer development

- Occupied the position HR assistant administrator service of work and salary certificates for civil servants and teachers.
- In charge of digitization and digitalization creation of applications for management of withdrawals and management of work certificates and upgrade card.

NTT DATA TETOUAN | Mars 2022 - Aout 2022

Desktop developer intern | | PFE STAGE

- Automate the creation of tickets in the platform JIRA NTT DATA Tetouan Morocco.
- Automate the migration of tickets from JIRA CLIENT to JIRA NTT DATA Tetouan Morocco.
- Development of a desktop application in python with implementation of JIRA REST API to automate the migration of tickets.

SAHAM ASSURANCE MIDELT | April 2020 – Juin 2020

Tele internship in period covid-19 - web developer || PFE STAGE

Conception and realization of a web application under JAVA/JEE platform as a Dashboard of an insurance agency allowing to consult and illustrate the statistics on the numbers of customers and the revenues of agency with the possibility of managing the employees of agency.

TRIBUNAL DE PREMIERE INSTANCE MIDELT | April 2019 – Juin 2019

Web developer and data entry trainee | | PFE STAGE

• Design and development of an application for the traceability and circulation of documents between Tribunal employees.

SAHAM ASSURANCE MIDELT | Juin 2018

Stage d'initiation - Archivage et saisie des données du client.

Archiving and seizure of the files of complementary health insurance (AMC) of the customers of saham insurance agency.

FORMATION

Master's Degree in Management of Information Systems

2020 - 2022 | TETOUAN MOROCCO

Faculty of Legal, Economic and Social Sciences, Abdelmalek Essaâdi University Tetouan.

Bachelor degree in information and communication systems development DSIC

2019 - 2022 | MESKNES MOROCCO

Higher School of Technology, Moulay-Ismaïl University of Meknes.

University Diploma of Technology in Computer Engineering - Software Engineering.

2017 - 2019 | MEKNES MOROCCO

Higher School of Technology, Moulay - Ismaïl University of Meknes.

Certificate of validation 1st year (S1-S2) Material Sciences Physical Chemistry.

2016 - 2017 | MEKNES MOROCCO

Faculty of Sciences, Moulay - Ismaïl University of Meknes.

Baccalaureate degree in physical sciences.

2015 - 2016 | MIDELT MOROCCO

Hassan 2 MIDELT High School.

COMPETENCES

IT: Junior IT, full-stack web developer, web designer.

Web development: Html, Css, JavaScript, Bootstrap, JQuery, Ajax, Xml, Json.

Programming languages: Php, Java, Python.

Analysis and design: Merise, Uml. Database: Sql, Mysql, Oracle Pl/Sql.

Software development methodologies: Agile, Scrum.

Project tracking system: JIRA (JQL).

API integration: Rest.

Framework Web: Django - Java JEE - Laravel.

Ability to develop and maintain code (Frontend/Backend).

OOP & MVC & MVT principles.

LANGUES

LANGUES: AMAZIGH, ARABIC, FRANÇAIS, ANGLAIS.

VOLUNTEERING

University participation - realization of a mini project in BI.

University participation - realization of a mini project of a JAVA/JEE application for ETL Management.

University participation - proctoring in exams.

HOBBIES

Sporting Activities: Soccer, walking.

Cultural Activities: Travel (camping trip).

Technology activities: Computer development, Programming(Coding), self-study.